【裁判字號】    89,訴,367
【裁判日期】    890809
【裁判案由】    違反懲治走私條例
【裁判全文】
臺灣屏東地方法院刑事判決                          八十九年度訴字第三六七號
    公訴人  臺灣屏東地方法院檢察署檢察官
    被  告  甲○○
右被告因違反懲治走私條例案件，經檢察官提起公訴 (八十九年度偵字第二六九二號
)，本院判決如左：
    主  文
甲○○共同運送私運管制物品進口逾公告數額之走私物品，處罰金新台幣伍萬元，罰
金如易服勞役，以銀元參佰元即新台幣玖佰元折算壹日。
扣案之未貼專憑證之菸類大衛杜夫牌貳萬零陸拾包，沒收。
    事  實
一、甲○○明知黃新成 (另移送檢察官偵辦)綽號「李仔」之成年男子，所有逾公告
    數額之未貼專賣憑證洋菸大衛杜夫牌二萬零六十包，完稅價格為新台幣四十五萬
    六千七百九十一元，為私運之管制進口物品，竟與「李仔」及另十幾名姓名不詳
    之成年男子基於運送走私物品之共同犯意聯絡，由「李仔」以每趟八千元之代價
    僱用甲○○，民國八十九年四月二十九日凌晨零時許，甲○○即駕駛車牌號碼
    OA- 二一九八號自用小貨車，前往屏東縣新園鄉鹽埔村三界公廟堤防，由該十幾
    名姓名不詳之成年男子將前開未稅洋菸搬運至自用小貨車上，甲○○隨即依「李
    仔」之指示運往同鄉五房村澄瀛宮，嗣於同日凌晨一時三十分許，為警於澄瀛宮
    前當場查獲，並扣得前開未稅洋菸大衛杜夫牌二萬零六十包。
二、案經屏東縣警察局東港分局報告臺灣屏東地方法院檢察署檢察官偵查起訴。
    理  由
一、訊據被告甲○○固坦承於右揭時地所查獲之未稅洋菸為「李仔」以八千元之代價
    僱用其運送，惟辯稱：「李仔」打電話來只表示要僱用二個人載東西，並未說要
    載什麼東西，直到被查獲時，才知道是未稅洋菸云云。經查：右揭犯罪事實，除
    有扣案之未稅洋菸大衛杜夫牌二萬零六十包可資為證外，參諸被告亦自承係第一
    次幫「李仔」載東西，「李仔」是在八十九年四月二十八日晚上十一時五十分左
    右子打電話叫我幫他載東西，他叫我去新園鄉澄瀛宮那裡開車，說那裡會有一部
    貨車，車鑰匙會放在車上，叫我用這部車去鹽埔村三界公廟旁場堤防路底載東西
    ，到時候會有人把東西搬上車，等我將這些東西載到澄瀛宮，自然就會有人接應
    ，並會把八千元拿給我等語，衡情，被告既係第一次受「李仔」之僱用載運物品
    ，且運送的路程均在新園鄉內，「李仔」即願給付每趟高達八千元之工資，又「
    李仔」所託之運送時間為夜半時分，顯悖離正常工作時間，被告對此焉有不究明
    所託運為何物之理，是其前開所辯，應屬飾卸之詞，委不足採。事證明確，被告
    犯行堪以認定。
二、核被告所為，係犯懲治走私條例第三條第一項之罪。被告與綽號「李仔」及另十
    幾名姓名不詳之成年男子就上開犯行，有犯意聯絡及行為分擔，皆為共同正犯。
    爰審酌被告之品性、智識程度、犯罪動機、犯後態度等一切情狀，量處如主文所
    示之刑，並諭知易服勞役之折算標準。扣案之未貼專賣憑證香菸大衛杜夫牌二萬
    零六十包，為共犯「李仔」所有，私運管制進口物品所得之物，依法宣告沒收。
據上論斷，應依刑事訴訟法第二百九十九條第一項、懲治走私條例第三條第一項、刑
法第十一條前段、第三十八條第一項第三款、罰金罰鍰提高標準條例第二條、現行法
規所定貨幣單位折算新台幣條例第二條，判決如主文。
本案經檢察官莊啟勝到庭執行職務
中      華      民      國      八十九      年      八      月    九    日
                                臺灣屏東地方法院刑事第一庭
                                    審判長 潘正屏
                                    法  官 郭書豪
                                    法  官 包梅真
右正本證明與原本無異。
對於本判決如有不服應於收受送達後十日內向本院提出上訴書狀上訴於台灣高等法院
高雄分院並按他造當事人之人數附具繕本。
                                    書記官  徐水英
中      華      民      國      八十九      年      八      月    九    日
附錄法條
懲治走私條例第三條第一項
運送﹑銷售或藏匿前條第一項之走私物品者，處五年以下有期徒刑﹑拘役
或科或併科新台幣九萬元以下罰金。


司法院資訊處製作；財團法人民間司法改革基金會備份。
